臺灣士林地方法院刑事判決　　　　　　　　　　　　　　九十年度訴字第四五五號
　　公　訴　人　臺灣士林地方法院檢察署檢察官
　　被　　　告　丁○○
右被告因偽造文書等案件，經檢察官提起公訴（九十年度偵緝字第三十號、九十年度
偵緝字第九二號）及移送併案審理（九十年度偵字第七三九八號），本院判決如左：
    主  文
丁○○行使偽造私文書，足以生損害於他人，處有期徒刑肆月，如易科罰金，以參佰
元折算壹日，附表所示之物均沒收。又竊盜，處有期徒刑貳月，如易科罰金，以參佰
元折算壹日。應執行有期徒刑伍月，如易科罰金，以參佰元折算壹日，附表所示之物
均沒收。
    事  實
一、丁○○於民國八十九年五月初，在台北市○○區○○路，向姓名年籍不詳綽號「
    阿利」之成年男子收受贓物即丙○○脫離本人持有之身分證正本。又意圖為自己
    不法之所有，於八十九年五月六日晚上九時許，前往臺北市○○區○○路四段一
    九一之一號戊○○經營之「生活通訊行」，持上開丙○○身分證，冒稱係丙○○
    本人，利用不知情之乙○○（業經檢察官處分不起訴），接續在和信電訊股份有
    限公司之和信 ON LINE服務申請書（一式四聯，分別為客服聯、代理商留存聯、
    經銷商留存聯及用戶聯）二份、手機三千元抵用券暨合約同意書二張上填載資料
    ，並於申請人簽章欄偽簽「丙○○」之署名，偽造丙○○名義之申請書、同意書
    等私文書，並將該私文書交予戊○○，主張係丙○○欲辦理行動電話之意思而行
    使，使戊○○陷於錯誤而交付「0000000000」號、「0000000
    000」號之行動電話ＳＩＭ卡二枚，足以生損害於「生活通訊行」戊○○、和
    信電訊股份有限公司對行動電話客戶管理之正確性。嗣因戊○○感到該申請過程
    有些奇怪，遂未即時將申請資料傳真出去。翌（七）日，丁○○因發現該行動電
    話門號ＳＩＭ卡無法通話，於當日下午至「生活通訊行」詢問，並趁戊○○去櫃
    台之際，意圖為自己不法之所有，另行起意，竊取該店內辦公區域置物箱中之諾
    基亞牌行動電話乙支，藏於褲子口袋中，隨後藉口停機車便走出該店，戊○○因
    發現該行動電話遭竊，便追上丁○○並找到該行動電話，隨即報警處理。
二、案經臺北市政府警察局內湖分局報請臺灣士林地方法院檢察署檢察官偵查起訴。
    理  由
一、訊據被告丁○○就右揭犯行除丙○○身分證部份否認係正本及竊盜行動電話部份
    外，其餘犯行於審理中均坦承不諱，就該身分證則辯稱伊僅取得影本，並沒有正
    本等語，就竊盜部份則辯稱是拿錯行動電話等語。經查，右揭犯罪事實業據證人
    即被害人戊○○於警訊中陳述及審理中結證屬實，並有贓物認領保管單據影本乙
    份、和信ON LINE服務申請書影本二張、手機三千元抵用券暨合約同意書影本二
    張、基隆市中正區戶政事務所九十年十月三十一日基中戶字第二五六二號函、丙○○口卡照片影本可資佐證，應認被告部份坦承之自白與事實相符。至於被告否
    認收受並持用之丙○○身分證正本部份，經查，證人戊○○於警訊中陳述及審理
    中結證，均堅稱被告所持係身分證正本，證人乙○○於偵訊時亦陳稱被告持有的
    是丙○○身分證正本，足認被告所辯應係卸責之詞，並不可採。至於被告辯稱八
    十九年五月七日因施用毒品安非他命才會神智不清拿錯該行動電話部份，經查，
    遭竊之行動電話乙支係放在辦公區○○道之置物箱內，與銷售區有一面展示之玻
    璃牆隔開，業據證人戊○○於審理中結證甚明，又被告亦供稱當天伊並未拿出自
    己的行動電話，足認被告辯稱拿錯行動電話等語，並非事實，再者，被告於警訊
    中供稱最後一次施用毒品安非他命係於八十九年五月六日，於內勤檢察官偵訊時
    亦供稱是在五月五日、六日間，行竊當天（七日）並未施用毒品，又被告於審理
    中供稱五月七日伊是從台北市○○區○○路騎機車到成功路的生活通訊行，茍其
    當時已因施用毒品而神智不清，如何騎車辨識方向？顯見所辯並不可採。綜上，
    本件事證明確，被告犯行洵足認定，應予依法論科。
二、核被告丁○○竊取行動電話乙支部分，係犯刑法第三百二十條第一項竊盜罪。又
    收受身分證正本部分，係犯刑法第三百四十九條第一項收受贓物罪。又利用不知
    情之乙○○偽簽丙○○署名，偽造行動電話服務申請書、同意書並持之交付，詐
    得門號ＳＩＭ卡，足以生損害於他人等犯行，另犯刑法第二百十六條、第二百十
    條行使偽造私文書及第三百三十九條第一項之詐欺取財罪（詐欺取財罪部份業據
    公訴檢察官當庭補正）。其利用不知情之乙○○偽簽丙○○署名，為間接正犯。
    其填寫和信ON LINE服務申請書兩份（均一式四聯）及手機三千元抵用券暨合約
    同意書兩份，係在同一時地所為，侵犯同一法益，評價上難以分割，應認係接續
    犯，為包括一罪。其偽造署押為偽造私文書之部分行為，偽造私文書後，復持以
    行使，偽造之低度行為為行使之高度行為所吸收，不另論罪。被告所犯上開行使
    偽造私文書、詐欺取財、收受贓物三罪間，有方法、目的之牽連關係，應依刑法
    第五十五條規定，從一重之連續行使偽造私文書罪論處。其與竊盜罪間，犯意各
    別，行為分殊，應分論併科。爰審酌被告犯罪之動機、目的、手段暨犯罪後部份
    坦認犯行等一切情狀，量處如主文所示之刑，並定應執行之刑。按刑法第四十一
    條業於九十年一月十日公布修正，並於同年一月十二日生效，該條第一項規定：
    「犯最重本刑為五年以下有期徒刑以下之刑之罪，而受六個月以下有期徒刑或拘
    役之宣告，因身體、教育、職業、家庭之關係或其他正當事由，執行顯有困難者
    ，得以一元以上三元以下折算一日，易科罰金。但確因不執行所宣告之刑，難收
    矯正之效，或難以維持法秩序者，不在此限。」是本件依刑法第二條第一項前段
    規定，應適用修正後較有利被告之刑法第四十一條第一項前段規定，並諭知易科
    罰金之折算標準。
三、(一)偽造「丙○○」名義之和信ON LINE服務申請書用戶聯貳張（含其上偽造之「
    丙○○」署名各壹枚），為被告所有供犯行使偽造私文書罪所用之物，雖未扣案
    ，但無證據證明業已滅失，應依刑法第三十八條第一項第二款沒收；(二)偽造之「
    丙○○」名義和信ON LINE服務申請書客服聯、代理商留存聯、經銷商留存聯各
    貳張、手機三千元抵用券暨合約同意書貳張，雖係被告所偽造之私文書，但既經
    交付，已非被告所有，固不得宣告沒收，惟其上偽造之「丙○○」署名共計八枚
    ，雖未扣案，然無證據堪認其已滅失，應依刑法第二百十九條沒收。
四、臺灣士林地方法院檢察署九十年十月九日甲○仁九十偵七三九八字第七八一二號
    函請併案審理（九十年度偵字第七三九八號）意旨另以：被告意圖不法所有，於
    九十年七月十一日至台北市○○區○○路四段一八○號一樓萬寶林珠寶店，竊取
    店中展示之藍寶石戒指乙枚，因認涉有連續竊盜罪嫌，訊據被告亦坦承該竊盜事
    實，然查本件併案部份，與前揭起訴之犯罪事實，時間相距一年二月之久，訊據
    被告亦供稱其與本件行竊行動電話案無關，應認該併案部份係被告另行起意所為
    ，與本件並無連續犯之裁判上一罪關係，非本件起訴效力所及，本院無法加以審
    理，應退回檢察官另行依法處理，併此敘明。
據上論斷，應依刑事訴訟法第二百九十九條第一項前段、刑法第二條第一項前段、第
二百十六條、第二百十條、第三百二十條第一項、第三百三十九條第一項、第三百四
十九條第一項、第五十五條、第四十一條第一項前段、第五十一條第五款、第二百十
九條、第三十八條第一項第二款、罰金罰鍰提高標準條例第一條前段、第二條，判決
如主文。
本案經檢察官蘇佩鈺到庭執行職務。
中      華      民      國      九十一      年    四    月    二十四    日
          臺灣士林地方法院刑事第一庭
                                      法  官  高  愈  杰
右正本證明與原本無異。
如不服本判決，應於送達後十日內，向本院提出上訴狀。
                                      書記官  蘇  彥  宇
中      華      民      國      九十一      年    四    月    二十五    日
附表：
一、偽造「丙○○」名義之和信ON LINE服務申請書用戶聯貳張（含其上偽造之「丙○○」署名各壹枚）。
二、在和信ON LINE服務申請書客服聯、代理商留存聯、經銷商留存聯各貳張上偽造
    之「丙○○」署名共陸枚。
三、手機三千元抵用券暨合約同意書貳張上偽造之「丙○○」署名各壹枚。
附錄本案論罪科刑法條：
刑法第二百十條
  偽造、變造私文書，足以生損害於公眾或他人者，處五年以下有期徒刑。
刑法第二百十六條
  行使第二百十條至第二百十五條之文書者，依偽造、變造文書或登載不實事項或使
  登載不實事項之規定處斷。
刑法第三百二十條第一項
  意圖為自己或第三人不法之所有，而竊取他人之動產者，為竊盜罪，處五年以下有
  期徒刑、拘役或五百元以下罰金。
刑法第三百三十九條第一項
  意圖為自己或第三人不法之所有，以詐術使人將本人或第三人之物交付者，處五年
  以下有期徒刑、拘役或科或併科一千元以下罰金。
刑法第三百四十九條第一項
  收受贓物者，處三年以下有期徒刑、拘役或五百元以下罰金。
